臺灣桃園地方法院民事裁定　　　　　　　 94年度聲字第837號
聲　請　人　乙○○
　　　　　　　　　　　3樓
相　對　人　甲○○
上列當事人間返還擔保金事件，本院裁定如下：
    主  文
聲請駁回。
    理  由
一、本件聲請意旨略謂：聲請人前依本院85年度全四字第2623號
    假扣押裁定，曾提出新台幣（下同）5 萬元為相對人供擔保
    後查封相對人之財產，並以本院85年度存字第2423號提存事
    件提存在案。嗣本件保全程序之本案訴訟業經判決確定，是
    本件擔保原因業已消滅。且本件假扣押標的物即相對人所有
    坐落於桃園縣桃園市○○○段第337 之191 、192 、193 、
    194 地號土地（持分各1/16），及其上建物即門牌號碼桃園
    縣桃園市○○街170 之1 號、建號：5411號，並經本院以90
    年度執字第13096 號強制執行程序，拍賣該筆建物。為此爰
    依民事訴訟法第104 條第1 項第1 款之規定聲請返還擔保物
    。另聲請人亦已具狀向本院聲請撤銷上開假扣押裁定，並經
    本院以94年全聲字第117 號裁定核准確定在案等語，並提出
    本院85年度全四字第2623號民事裁定、85年度存字第2423號
    提存書、90年度執字第13096 號第一次拍賣通知函及債權憑
    證、94年全聲字第117 號民事裁定暨確定證明書、臺灣高等
    法院89年度上更(一)字第206 號判決各一件等為證（以上均為
    影本）。
二、經查，本件聲請人上開所主張之事實，固據提出與伊所述相
    符之前揭證物，本院並依職權調取本院85年度全四字第2623
    號假扣押卷宗、85年度存字第2423號提存卷宗、本法85年度
    訴字第1531號民事歷審卷宗，核閱無誤，堪信為真正。惟按
    ，擔保提存之提存人於提存後，假扣押所保全之請求，其本
    案訴訟已獲全部勝訴判決確定者，得聲請該管法院提存所返
    還提存物，無庸法院裁定，此觀提存法第16條第1 項第3 款
    、同法施行細則第16條規定自明，而提存法就提存事項而言
    ，為民事訴訟法之特別法，應優先適用。經查，本件聲請人
    因與相對人甲○○與古世龍間之侵權行為損害賠償事件，為
    保全伊對相對人甲○○之債權，乃就其中之15萬元向本院聲
    請裁定對相對人供擔保後為假執行之保全程序，並對相對人
    甲○○與古世龍提起上開假扣押所保全請求之本案訴訟，而
    由本院以85年度訴字第1531號損害賠償事件審理，嗣經臺灣
    高等法院以89年度上更(一)字第206 號民事判決判命相對人甲
    ○○與古世龍應連帶給付聲請人557,501 元及法定遲延利息
    而告確定在案。而聲請人上開假扣押程序所保全之金額僅15
    萬元，自應可認聲請人就本件假扣押所保全之請求，其本案
    訴訟已獲全部勝訴判決確定，揆諸上開說明，聲請人自無庸
    聲請本院裁定，即可向提存所聲請返還擔保提存物，是本件
    之聲請與法不合，應予駁回。
三、爰裁定如主文。
中　　華　　民　　國　　94　　年　　6 　　月　　30　　日
                  民事第二庭    法　官　范明達
上列正本證明與原本無異
如不服本裁定應於送達後10日內向本院提出抗告狀，並應繳納抗
告裁判費新台幣1,000 元。
中　　華　　民　　國　　94　　年　　7 　　月　　1 　　日
                                書記官　李燕枝
